Jéssica Marins, brasileira, estudante, 23 anos de idade, buscando graduação na Universidade Luterana do Brasil – ULBRA, onde alcançará o grau de Bacharel em Direito em 2016/01. Possui experiências diversas áreas do direito. Aprovada na OAB/RS. Inscrita na Pós-Graduação de Ciências Criminais.

Dados Pessoais

Jéssica Marins Solteira, brasileira, 23 anos de idade; Avenida Nestor Jardim Filho, nº 80, Centro, Eldorado do Sul/RS; Tel / Cel: (51) 8244.1160 e (51) 8114.8260

E-mail: jessicamarins.direito@gmail.com

Formação acadêmica

2010/2 – 2016/01 – Universidade Luterana do Brasil – Direito Noturno. **2016/08** - Inicio da Pós - Graduação em Ciências Criminais.

Experiência Profissional

2010/2 – 2012 – Estágio na Prefeitura de Eldorado do Sul, na execução fiscal do município, realizando atendimentos ao público em geral, distribuição de precatórias, diligências, petição de juntada, petição de arquivamento, extinção, vista, dentre outras atividades.

2012 – 2014 – Estágio no Fórum da comarca de Eldorado do Sul (Vara Única) auxiliava na juntada de mandados, atendimento ao público, digitalização e gravação das audiências cíveis, criminais, família. Degravação de processos com procedimento do Júri. Atividade do gabinete (por quatro meses) elaborando despachos, sentenças área de família, JEC, JECRIM. Diretamente com decisões ligadas ao contencioso.

2014 – 2015 – Estágio na Defensoria Pública de Eldorado do Sul, atendimento ao público, elaboração de peças criminais: Habeas-Corpus, Resposta à Acusação, memoriais, apelação, recurso em sentido estrito, pedidos de liberdade, pedido de revogação de prisão, petições de juntada de documentos, dentre outras peças. Diariamente com situações contenciosas.

Iniciais cíveis, família, tais como: divórcio, alimentos, guarda, cobrança, indenização, tutela de saúde, internação compulsória, interditos proibitórios, petições de juntada de documentos, contestação, inicial de busca e apreensão e demais iniciais no âmbito da área cível e família.

Objetivo

Laborar atividades jurídicas com carteira custear suas futuras especializações.	assinada,	a '	fim	de	obter	uma	renda	para